# 年度中发生新旧核算方法变法，如何合并

提问人：angel_81 时间：2012-03-23 01:04:23
现审计一家公司，其 1 － 8 月按旧会计准则核算， 9 － 12 月按新会计准则核算，其下属公司一个按新准则，一个按旧准则，现问母公司合并时，如何按何种方法核算。追问一个，其下属一子公司 12 月转成股份公司，改制前评估增值，母公司能否按增值后价值确认投资收益，谢谢:P

回答人：chenyiwei
这种处理本来就是不规范的，对同一公司不能在同一年度的不同月份分别采用不同的会计准则体系核算。如果母公司全年均采用新准则核算，则编制合并报表时，子公司也需要按照 38 号准则应用指南的规定统一到新准则核算。

提问人：liubin988513 时间：2012-03-23 21:43:01
回复 chenyiwei 的帖子
请教陈老师一问题：假如子公司资不抵债，按照非持续经营编制报表。母公司编制合并报表时候，需要按照持续经营还原报表吗 谢谢

回答人：chenyiwei
要看该非持续经营的子公司对合并报表整体的影响是否重大。如果不重大的，则合并报表仍可总体上按持续经营基础编制。对该子公司的资产、负债、损益，按照准备持有或处置、停业等持有或处置意图确定其计量方式。